【裁判字號】    98,審易,960
【裁判日期】    980526
【裁判案由】    竊盜
【裁判全文】
臺灣高雄地方法院刑事判決             98年度審易字第960號
公  訴  人  臺灣高雄地方法院檢察署檢察官
被      告  乙○○
                    另案在臺灣嘉義監獄執行中
上列被告因竊盜案件，經檢察官提起公訴（98年度偵字第10782
號），本院改依簡式審判程序審理，判決如下：
    主  文
乙○○共同犯攜帶兇器竊盜未遂罪，累犯，處有期徒刑柒月，減
為有期徒刑參月又拾伍日，如易科罰金，以新臺幣壹仟元折算壹
日。
    事實及理由
一、按本件被告乙○○所犯係死刑、無期徒刑、最輕本刑為3 年
    以上有期徒刑以外之罪，其於準備程序就被訴事實為有罪之
    陳述，經本院告知簡式審判程序之旨，並聽取其與公訴人意
    見後，認無不得或不宜改依簡式審判程序進行之處，爰依刑
    事訴訟法第273 條之1 第1 項，裁定本件改行簡式審判程序
    ，合先敘明。
二、本件犯罪事實及證據，除犯罪事實「於94年2 月1 日因縮短
    刑期執行完畢」更正為「於94年1 月31日執行完畢」；證據
    部分補充「被告於本院審理中之自白」外，餘均引用檢察官
    起訴書之記載，如附件。
三、按刑法第321 條第1 項第3 款之攜帶兇器竊盜罪，係以行為
    人攜帶兇器竊盜為其加重條件，此所謂兇器，其種類並無限
    制，凡客觀上足對人之生命、身體、安全構成威脅，具有危
    險性之兇器均屬之，且祇須行竊時攜帶此種具有危險性之兇
    器為已足，並不以攜帶之初有行兇之意圖為必要（最高法院
    79年臺上字第5253號判例足資參照）。被告持以為本件竊盜
    犯行之老虎鉗，既足以破壞方向盤、晶片鎖及大鎖，顯見其
    有質地堅硬，並有相當長度可供施力，客觀上自足對人之生
    命、身體、安全構成威脅，要屬兇器無訛。是核被告所為，
    係犯刑法第321 條第2 項、第1 項第3 款之攜帶兇器竊盜未
    遂罪。被告就前開犯行，與綽號「阿政」之人間，有犯意聯
    絡及行為分擔，為共同正犯。被告有起訴書所載之前科紀錄
    乙情，有臺灣高等法院被告前案紀錄表在卷可稽，其受有期
    徒刑執行完畢，5 年內故意再犯本件最重本刑為有期徒刑以
    上之罪，為累犯，應依刑法第47條第1 項規定加重其刑。又
    被告已著手於竊盜行為之實施，然未生竊得他人財物之結果
    ，為未遂犯，爰依刑法第25條第2 項之規定，按既遂犯之刑
    減輕其刑，並依法先加後減之。爰審酌被告為貪圖不法利益
    ，竟以前開方式行竊他人財物，所為實無足取，然念其犯後
    坦承犯行，態度良好，復參以被害人因被告本件犯行所受之
    損害，及被告先前因竊盜案件經論罪科刑之次數等一切情狀
    ，量處如主文所示之刑，以示懲儆。又被告犯罪時間於96年
    4 月24日以前，應依中華民國96年罪犯減刑條例，減其宣告
    刑2 分之1 如主文所示，並諭知易科罰金之折算標準。被告
    持以為本件竊盜犯行之老虎鉗1 支，並未扣案，且依被告於
    本院審理中所述，該老虎鉗已無法尋獲（見本院卷第35頁）
    ，為免日後執行困難，爰不為沒收之宣告，附此敘明。
據上論斷，應依刑事訴訟法第273 條之1 第1 項、第299 條第1
項前段、第310 條之2 、第454 條第2 項，刑法第28條、第321
條第1 項第3 款、第2 項、第47條第1 項、第25條第2 項、第41
條第1 項前段，中華民國96年罪犯減刑條例第2 條第1 項第3 款
、第7 條、第9 條，判決如主文。
本案經檢察官陳麗琇到庭執行職務。
中    華    民    國    98    年    5     月    26    日
                  刑事第十庭    法  官  陳君杰
以上正本證明與原本無異。
如不服本判決應於收受判決後10日內向本院提出上訴書狀，並應
敘述具體理由。其未敘述上訴理由者，應於上訴期間屆滿後20日
內向本院補提理由書(均須按他造當事人之人數附繕本)「切勿逕
送上級法院」。
中    華    民    國    98    年    5     月    26    日
                                書記官  李承悌
附錄本案論罪科刑法條：
刑法第321條
犯竊盜罪而有左列情形之一者，處6 月以上、5 年以下有期徒刑
：
一  於夜間侵入住宅或有人居住之建築物、船艦或隱匿其內而犯
    之者。
二  毀越門扇、牆垣或其他安全設備而犯之者。
三  攜帶兇器而犯之者。
四  結夥三人以上而犯之者。
五  乘火災、水災或其他災害之際而犯之者。
六  在車站或埠頭而犯之者。
前項之未遂犯罰之。
附件：
臺灣高雄地方法院檢察署檢察官起訴書
                                     98年度偵字第10782號
    被      告  乙○○  男  35歲（民國○○年○月○○日生）
                        住花蓮縣花蓮市○○路○段3巷216弄
                          82號
                        （另案於嘉義監獄執行中）
                        國民身分證統一編號：Ｚ000000000號
上列被告因竊盜案件，業經偵查終結，認應提起公訴，茲將犯罪
事實及證據並所犯法條分敘如下：
        犯  罪  事  實
一、乙○○前於民國91年間，因毒品案件經臺灣花蓮地方法院於
    92年2月28日以91年度易字第286號判決有期徒刑10月確定；
    復於92年間，因偽造文書案件經臺灣花蓮地方法院於93年4
    月8日以92年度花簡字第357號判決有期徒刑4月確定，並與
    前開毒品案件合併定應執行有期徒刑1年1月確定，於94年2
    月1日因縮短刑期執行完畢。詎乙○○猶不知悔改，復與真
    實姓名年籍不詳綽號阿政之男子，共同意圖為自己不法之所
    有，基於竊盜之犯意聯絡，於96年3月6日8時許，由乙○○
    攜帶客觀上足供兇器使用之老虎鉗1支，並由阿政駕駛乙○
    ○向不知情之表弟陳嘉茂（業經為不起訴處分）所借得之車
    號ZG-2913號自用小客車，搭載乙○○至高雄市○○區○○
    街98號前，見甲○○所有車號2630-GS號自小客車停放該處
    ，乙○○遂下車先以自備之老虎鉗著手撬開該車前左車門之
    鎖頭，進入駕駛座破壞車內之方向盤、晶片鎖及大鎖後（毀
    損部分未經告訴），正掀開引擎蓋欲剪斷電線以竊取該車之
    際，適為甲○○發現而出聲喝止，乙○○聞聲隨即逃逸，甲
    ○○雖緊追在後，惟阿政旋駕駛ZG-2913號自用小客車到場
    接應乙○○往高雄市○○○路方向逃離。嗣經警調閱路口監
    視錄影，查獲ZG-2913號自用小客車之使用人，循線查悉上
    情。
二、案經高雄市政府警察局鼓山分局報告偵辦。
        證  據  並  所  犯  法  條
一、證據清單及待證事實
  ┌──┬───────┬──────────────┐
  │編號│證  據  名 稱 │待       證       事      實│
  ├──┼───────┼──────────────┤
  │ 一 │被告乙○○於98│96年3月間先至高雄縣鳳山市向 │
  │    │年1月16日偵訊 │不知情表弟陳嘉茂借得ZG-2913 │
  │    │時之自白。    │號自用小客車，再與阿政共同駕│
  │    │              │駛該車並持自備之老虎鉗，於上│
  │    │              │揭時、地著手竊取甲○○所有車│
  │    │              │號2630-GS號自小客車之事實。 │
  ├──┼───────┼──────────────┤
  │ 二 │證人陳嘉茂於97│96年3月間被告到其鳳山住處商 │
  │    │年10月24日檢察│借ZG-2913號自用小客車使用之 │
  │    │官偵查時之證述│事實。                      │
  │    │。            │                            │
  ├──┼───────┼──────────────┤
  │ 三 │被害人甲○○於│被告於上揭時、地破壞2630-GS │
  │    │警詢及偵訊時之│號自小客車之前左車門之鎖頭，│
  │    │證述。        │進入駕駛座破壞車內之方向盤、│
  │    │              │晶片鎖及大鎖後，正掀開引擎蓋│
  │    │              │欲剪斷電線以竊取該車之際，為│
  │    │              │其所發現出聲喝止並自後追趕，│
  │    │              │惟被告中途為ZG-2913號自用小 │
  │    │              │客車到場接應而逃逸之事實。  │
  ├──┼───────┼──────────────┤
  │ 四 │1.ZG-2913號車 │被告著手竊盜失風後逃逸，為阿│
  │    │  籍資料查詢。│政駕駛ZG-2913號自小客車到場 │
  │    │2.現場監視器錄│接應逃離之事實。            │
  │    │  影光碟翻拍照│                            │
  │    │  片3張。     │                            │
  └──┴───────┴──────────────┘
二、按老虎鉗質地堅硬、形狀尖銳，客觀上足對人之生命、身體
    安全構成威脅，具有危險性，自屬兇器。核被告乙○○所為
    ，係犯刑法第321條第2項、第1項第3款之加重竊盜未遂罪嫌
    。被告乙○○與真實姓名年籍不詳綽號阿政之男子就上開竊
    盜犯行有犯意之聯絡及行為之分擔，為共同正犯。再被告係
    前受有期徒刑之執行完畢，有本署全國刑案資料查註表附卷
    可稽，5年以內故意再犯本件最重本刑為有期徒刑以上之罪
    ，為累犯，請依刑法第47條第1項規定加重其刑。
三、依刑事訴訟法第251條第1項提起公訴。
    此  致
臺灣高雄地方法院
中    華    民    國    98    年    4     月    8     日
                              檢察官   丙 ○ ○
上正本證明與原本無異
中    華    民    國    98    年    4     月    14    日
                              書記官   張 健 興
附錄本案所犯法條
中華民國刑法第321條
犯竊盜罪而有左列情形之一者，處六月以上五年以下有期徒刑：
一  於夜間侵入住宅或有人居住之建築物、船艦，或隱匿其內而
    犯之者。
二  毀越門扇、牆垣或其他安全設備而犯之者。
三  攜帶兇器而犯之者。
四  結夥三人以上而犯之者。
五  乘火災、水災或其他災害之際而犯之者。
六  在車站或埠頭而犯之者。
前項之未遂罰之。


司法院資訊處製作；財團法人民間司法改革基金會備份。
